【裁判字號】    99,抗,308
【裁判日期】    990317
【裁判案由】    損害賠償等
【裁判全文】
臺灣高等法院民事裁定                   99年度抗字第308號
抗  告  人  鉅強科技股份有限公司
法定代理人  甲○○
代  理  人  陳玫杏律師
上列抗告人因與相對人台灣富士全錄股份有限公司間請求損害賠
償等事件，對於中華民國99年1月21日台灣台北地方法院99年度
審重訴字第26號所為裁定提起抗告，本院裁定如下：
    主  文
原裁定關於核定訴訟標的價額部分廢棄。
    理  由
一、按民事訴訟法第77條之2第2項規定，以一訴附帶請求其孳息
    、損害賠償、違約金或費用者，不併算其價額；該條項所稱
    之「以一訴附帶請求」者，凡是附帶請求與主位請求間有主
    從、依附或牽連關係者，自有該條項規定之適用（最高法院
    97年度台抗字第792號裁定意旨參照）；是以，當事人之一
    方向他方解除買賣契約，買受人起訴請求出賣人返還價金、
    給付利息、違約金及因不履行契約而生之損害賠償（民法第
    259條、第260條、第233條、第250條參照），其中請求返還
    價金部分為主請求，而請求給付利息、違約金及損害賠償，
    均為從請求；法院核定訴訟標的之價額，僅須按請求返還價
    金之價額計徵裁判費，其餘利息等項無須併算其價額。
二、經查：
    (一)、抗告人主張兩造於民國（下同）96年10月1日、97年6月
        25日簽訂「Smart Press iGen3買賣維護合約」、「
        Xerox iGen4買賣但書」（以下稱第一份契約）；再於
        96年10月6日簽訂「網路數位印刷市場規劃合作契約書
        」（以下稱第二份契約），因相對人有可歸責事由，抗
        告人乃依法解除前開契約，並依民法第259條及第260條
        規定，分別求為命(一)第一份契約部分：相對人應返還其
        買賣價金新台幣（下同）2000萬元及因不履行契約而生
        之損害賠償1107萬1378元，共計3107萬1378元及法定遲
        延利息；(二)第二份契約部分：相對人應賠償其因不完全
        給付而生之損害1656萬元及法定遲延利息之判決，此有
        卷附民事起訴狀可參（見原法院卷第4至7頁）；揆諸首
        揭說明，抗告人前開請求(一)之部分，既係以解除第一份
        契約為由，請求相對人返還該契約之買賣價金（即2000
        萬元）及因不履行該契約而生之損害賠償（即1107萬13
        78元）計3107萬1378元暨法定遲延利息，僅須按主請求
        即返還價金2000萬元計徵其裁判費，其餘從請求（即因
        不履行該契約而生之損害賠償1107萬1378元與法定遲延
        利息部分）自無須併算其價額。
    (二)、準此，抗告人提起本件損害賠償等訴訟，其前開(一)(二)請
        求之訴訟標的為兩項，故其訴訟標的價額合併計算應為
        3656萬元（民事訴訟法第77條之2第1項前段參照）；而
        原法院未予查明，誤將從請求（即1107萬1378元）併算
        入本件訴訟標的價額內，致核定本件訴訟標的價額為47
        63萬1378元，於法自有未洽。
三、從而，抗告意旨指摘原裁定不當，聲明廢棄，為有理由，爰
    由本院將原裁定關於核定訴訟標的價額部分予以廢棄。又關
    於核定價額部分既由本院廢棄，則原裁定依抗告人前開聲明
    所計徵之裁判費即失所附麗，併予敘明。
四、據上論結，本件抗告為有理由，爰裁定如主文。
中    華    民    國    99    年    3     月    17    日
                    民事第十三庭
                        審判長法  官  蕭艿菁
                              法  官  陳姿岑
                              法  官  楊絮雲
正本係照原本作成。
本裁定除以適用法規顯有錯誤為理由外，不得再抗告。如提起再
抗告，應於收受後10日內委任律師為代理人向本院提出再抗告狀
。並繳納再抗告費新台幣１千元。
中    華    民    國    99    年    3     月    17    日
                              書記官  王秀雲

司法院資訊處製作；財團法人民間司法改革基金會備份。
